臺灣臺中地方法院刑事判決　　　　　　　　　　　　九十年度豐簡上字第三六九號
　　上　訴　人
　　即　被　告　丙○○
　　　　　　　　乙○○
　　　　　　　　甲○○
右列上訴人等因違反都市計畫法案件，不服本院豐原簡易庭九十年度豐簡字第三二０
號中華民國九十年八月十七日第一審簡易判決（聲請案號：臺灣臺中地方法院檢察署
九十年度偵字第一五二四號）提起上訴，本院管轄之第二審合議庭判決如左：
    主  文
上訴駁回。
    事  實
一、丙○○為坐落台中縣大雅鄉○○段五三九地號土地之所有權人，其妻乙○○則為
    該土地上之建物即門牌號碼台中縣大雅鄉○○路二之九號房屋之所有權人，丙○○與乙○○均明知該土地與建物位於都市計畫農業區範圍內，其使用除保持農業
    生產外，僅得申請建築農舍，並應依主管機關之命令；然丙○○、乙○○竟與甲○○共同基於犯意聯絡及行為分擔，於民國八十八年初起，未經主管機關許可，
    由乙○○擅自以每月新台幣（下同）一萬元之代價，將上開建物之屋頂出租予有
    犯意聯絡之甲○○設置大型廣告看板二面，而違反都市計畫法臺灣省施行細則第
    二十七條農業區應作為農業使用之規定。嗣於八十九年八月十日，經台中縣大雅
    鄉公所會同台中縣雅潭地政事務所、台中縣稅捐稽徵處至現場勘查，而查獲前揭
    違規使用情形，並由大雅鄉公所以八十九年八月十六日八九雅鄉農字第一六三一
    八號函命令丙○○、乙○○於文到二個月內自行拆除、恢復原狀，大雅鄉公所另
    以八十九年九月二十八日八九雅鄉農字第一九六一八號函命令甲○○於八十九年
    十月二十三日前，自行拆除、停止使用、恢復原狀，上開命令並分別於八十九年
    八月十八日送達丙○○、十九日送達乙○○、同年九月二十九日送達甲○○。詎
    丙○○、乙○○、甲○○於收受該命令後，仍拒不遵令，繼續違規使用，嗣於八
    十九年十月二十五日復經大雅鄉公所查獲仍繼續違規使用，迄未拆除之事實。
二、案經台中縣大雅鄉公所函請臺灣臺中地方法院檢察署檢察官偵查後，聲請簡易判
    決處刑。
    理  由
一、訊據上訴人即被告丙○○、乙○○、甲○○對右揭被告乙○○有以每月一萬元之
    租金出租予被告甲○○設置大型廣告看板，及被告丙○○有參與，且均有收到主
    管機關台中縣大雅鄉公所命令自行拆除、停止使用、恢復原狀，及迄八十九年十
    月二十五日該所再行勘驗時均未拆除等犯罪事實，均坦承不諱；惟被告丙○○、
    乙○○辯稱：伊等有要拆除，但是因為下雨大型吊車無法進入，故未拆除；另被
    告甲○○則辯稱：其於八十八年九月四日有向台中縣政府申請補照，但未經核准
    ，又檢察官表示應拆除時，其有說要拆，且過半個月就已經拆除，不知道檢察官
    為何要起訴等語。經查，被告三人自白部分之犯罪事實，互核相符，足認被告之
    自白與事實相符；雖被告丙○○、乙○○以因天雨吊車無法進入為由，故未依命
    令拆除置辯；然查台中縣大雅鄉公所命令自行拆除、停止使用、恢復原狀之函文
    已分別於八十九年八月十八日送達被告丙○○、十九日送達被告乙○○，而被告
又自承本件該違規設置之廣告看板係至九十年四月始行拆除，期間已經過半年，
    顯不可能每日下雨，而有致無法施工之情事，是被告丙○○、乙○○所辯自不足
    採信。又被告甲○○雖辯稱其有向台中縣政府申請補照，及有遵檢察官命令拆除
    等情；然查，被告甲○○所辯有於八十八年九月四日向台中縣政府申請補照，並
    未提出事證以實其說，且復自承其申請後並未獲得准許，是於八十九年九月二十
    九日收受自行拆除、停止使用、恢復原狀之命令後，自仍應依令拆除、回復原狀
    ，尚不得以有申請補照，即可免其罪責。又都市計畫法第八十條之罪以不遵主管
    機關依同法第七十九條規定所發拆除、改建、停止使用或恢復原狀之命令為其構
    成要件，於收受主管機關該命令後，未於期限內遵守命令所要求之事項，即已構
    成犯罪，與其後在檢察官偵查中是否有拆除，並無關聯；且被告甲○○亦自承至
    九十年四月始行拆除本案違法設置之廣告看板，是其有違主管機關拆除、回復原
    狀之命令甚明，所辯亦不足採。此外，復有掛號郵件收件回執三件、大雅鄉公所
    八十九年九月二十八日八九雅鄉農字第一九六一八號函、八十九年八月十六日八
    九雅鄉農字第一六三一八號函、違規使用會勘紀錄表、土地登記謄本、交通部台
    灣區○道○○○路局中區工程處八十九年十月二十六日中工（八九）字第九六三
    ０號函各一件及現場照片六幀等附卷可稽，事證明確，被告丙○○、乙○○、甲○○犯行，均堪認定。
二、核被告所為均係違反都市計劃法第七十九條第一項之規定，均應依同法第八十條
    之規定論處，被告丙○○、乙○○、甲○○三人間有犯意之聯絡與行為之分擔，
    均為共同正犯。爰審酌本件被告違反前開規定之時間長短、動機、目的，犯罪所
    生之損害，及已於九十年四月間將所設置之大型廣告看板拆除、回復原狀，並坦
    承部分犯行之犯後能度等一切情狀，因認原審以被告三人犯行明確，而依上揭法
    條，分別判處被告有期徒刑二月，並諭知易科罰金之折算標準；其認事用法，洵
    無違誤，量刑亦稱允當適中，被告上訴意旨，以其業已拆除為由，提起上訴，指
    摘原審判決不當，為無理由，應予駁回。
三、末按被告合法傳喚，無正當之理由不到庭者，得不待其陳述，逕行判決，刑事訴
    訟法第三百七十一條定有明文。本件被告乙○○、甲○○業經合法通知，無正當
    理由不到庭，此有送達證書二件在卷可稽。爰依上開規定，不待其陳述，逕為判
    決，併予敘明。
據上論斷，應依刑事訴訟法第四百五十五條之一第三項、第三百七十一條、第三百六
十八條，判決如主文。
中      華      民      國      九十一      年      二      月    十八  日
                                    臺灣臺中地方法院刑事第一庭
                                        審判長法  官  林  清  鈞
                                              法  官  林  麗  真
                                              法  官  林  源  森
右正本證明與原本無異
不得上訴
                                              書記官
中      華      民      國      九十一      年      二      月    十九  日
附錄本案論罪科刑法條全文：
都市計畫法第七十九條
都市計畫範圍內土地或建築物之使用，或從事建造、採取土石、變更地形，違反本法
或各級政府依本法所發布之命令者，處其土地或建築物所有權人、使用人或管理人新
台幣六萬元以上三十萬元以下罰鍰，並勒令拆除、改建、停止使用或恢復原狀。不拆
除、改建、停止使用或恢復原狀者，得按次處罰，並停止供水、供電、封閉、強制拆
除或採取其他恢復原狀之措施，其費用由土地或建築物所有權人、使用人或管理人負
擔。
前項罰鍰，經限期繳納逾期不繳納者，移送法院強制執行。
依第八十一條劃定地區範圍實施禁建地區，適用前二項之規定。
都市計畫法第七十九條
條不遵前條規定拆除、改建、停止使用或恢復原狀者，除應依法予以行政強制執行外
，並得處六個月以下有期徒刑或拘役。
